臺灣嘉義地方法院刑事判決　　　　　　　　　　　　　　九十一年度易字第五七號
　　公　訴　人　臺灣嘉義地方法院檢察署檢察官
　　被　　　告　甲○○
　　　　　　　　乙○○
右列被告因妨害自由案件，經檢察官提起公訴（九十年度偵字第六八五九號），本院
判決如左：
    主  文
甲○○以加害生命、身體之事，恐嚇他人致生危害於安全，處拘役伍拾日，如易科罰
金，以佰元折算壹日。緩刑貳年。
乙○○以加害生命、身體之事，恐嚇他人致生危害於安全，處拘役伍拾日，如易科罰
金，以佰元折算壹日。緩刑貳年。
    事  實
一、甲○○於民國九十年九月十七日下午二時三十分許，在嘉義縣朴子市○○路○段
    六十二號活力撞球場與其弟林宗乾撞球，巧遇離職員工乙○○，甲○○因細故與
    之發生爭執，乃與林宗乾持撞球桿毆打乙○○，乙○○亦持撞球桿反擊，因而互
    毆成傷（傷害部分業分據撤回告訴，均經檢察官不起訴處分）。詎甲○○憤怒之
    餘，竟另行起意，出言對乙○○恫稱：「每遇到你一次，就要打一次！」等加害
    生命、身體之言語，乙○○亦不甘示弱，出言對甲○○、林宗乾恫稱：「如下一
    次遇到你們兄弟，要再打你們！」等加害生命、身體之言語，甲○○、林宗乾與
    乙○○聞後均因而心生畏懼，致生危害於安全。
二、案經甲○○、林宗乾、乙○○訴由嘉義縣警察局朴子分局報告臺灣嘉義地方法院
    檢察署檢察官偵查起訴。
    理  由
一、訊據被告甲○○、乙○○均矢口否認有何恐嚇危害安全犯行，皆辯稱：並未恐嚇
    對方，案發當日撞球場很吵，聽不清楚對方說什麼，是聽旁人說對方有恐嚇云云
    。惟查：右揭被告甲○○恐嚇被告乙○○之犯罪事實，業據告訴人即被告乙○○
    於警訊、檢察官偵查中指訴甚詳，核與證人張永發於警訊、檢察官偵查中之證述
    相符（警卷第十一頁反面、偵查卷第二四頁正面）；被告乙○○恐嚇被告甲○○
    、告訴人林宗乾之犯罪事實，亦據告訴人即被告甲○○、告訴人林宗乾於警訊、
    檢察官偵查中指訴甚詳，核與證人黃茂雄於警訊、檢察官偵查中之證述相符（警
    卷第十頁正面、偵查卷第二一頁正面）。另被告甲○○、乙○○與告訴人林宗乾
    既於九十年十二月三日本案偵查中在嘉義縣朴子市調解委員會調解成立，並具狀
    撤回傷害之告訴，表明互不追究之意旨（偵查卷第二六至二八頁），足見被告甲
    ○○、乙○○於本院所辯應屬互為迴護、卸責之詞，尚非可採。本案事證明確，
    其二人之犯行均堪認定。
二、核被告甲○○、乙○○所為，均係犯刑法第三百零五條之恐嚇危害安全罪。被告
    乙○○以一故意行為，同時恐嚇被告甲○○、告訴人林宗乾二人，觸犯構成要件
    相同之罪名，為想像競合犯，應依刑法第五十五條規定從一重之刑法第三百零五
    條之恐嚇危害安全罪論處。爰審酌被告二人所犯均已妨害他人之自由，造成身心
    之恐懼，事後不肯坦認犯行，難認有具體悔過之態度，被告甲○○先惹事端，難
    辭其咎，被告乙○○同時恐嚇二人，惟其等僅係以言語為之，情節尚非重大，且
    與告訴人均已互不追究及其他一切情狀，分別量處如主文所示之刑，並諭知易科
    罰金之折算標準，以資儆懲。查被告前均未曾受有期徒刑以上刑之宣告，有臺灣
    高等法院被告全國前案紀錄表可按，因一時失慮，偶罹刑典，且已達成和解，互
    不追究，此有嘉義縣朴子市調解委員會調解筆錄可憑（偵查卷第二七頁），經此
    偵審之教訓，當知所警惕，信無再犯之虞，本院認所宣告之刑以暫不執行為適當
    ，並分別諭知緩刑二年，以啟自新。
三、扣案之撞球桿二支（偵查卷第二頁），核與本件恐嚇危害安全之犯罪無關，又非
    依法應沒收之物，自無從諭知沒收，附此敘明。
據上論斷，應依刑事訴訟法第二百九十九條第一項前段，刑法三百零五條、第五十五
條、第四十一條第一項前段、第七十四條第一款，罰金罰鍰提高標準條例第一條前段
、第二條，判決如主文。
本案經檢察官陳昭廷到庭執行職務。
中      華      民      國    九十一    年      四      月      十      日
                                      臺灣嘉義地方法院刑事第一庭
                                          審判長法  官  許  進  國
                                                法  官  林  世  芬
                                                法  官  廖  政  勝
右正本證明與原本無異。
如不服本判決，應於判決送達後十日內向本院提出上訴狀( 應附繕本 )。
中      華      民      國    九十一    年      四  月      十      日
                                                書記官  陳  湘  蓉
附錄本案論罪科刑法條全文：
刑法第三百零五條
以加害生命、身體、自由、名譽、財產之事，恐嚇他人致生危害於安全者，處二年以
下有期徒刑、拘役或三百元以下罰金。
